臺灣高等法院刑事判決　　　　　　　　　　　　　九十三年度上訴字第三一八一號
　　上　訴　人
　　即　被　告　甲○○
右上訴人因違反毒品危害防制條例案件，不服臺灣宜蘭地方法院九十三年度訴字第二
六九號，中華民國九十三年九月三十日第一審判決（起訴案號：臺灣宜蘭地方法院檢
察署九十三年度毒偵字第四一號移送併辦臺灣宜蘭地方法院檢察署九十三年度毒偵字
第七五三號、同署九十三年度毒偵字第一○○六號、第一一八○號），提起上訴，本
院判決如左：
    主  文
原判決撤銷。
甲○○連續施用第一級毒品，累犯，處有期徒刑玖月。扣案第一級毒品海洛因壹小包
（淨重零點壹捌公克；空包裝重零點壹陸公克）、及貳拾伍小包（毛重陸點參公克）
，均沒收銷燬之。又連續施用第二級毒品，累犯，處有期徒刑陸月。扣案第二級毒品
安非他命壹小包（毛重零點捌公克），沒收銷燬之。應執行有期徒刑壹年壹月。扣案
第一級毒品海洛因壹包（淨重零點壹捌公克；空包裝重零點壹陸公克）、及貳拾伍小
包（毛重陸點參公克），第二級毒品安非他命壹小包（毛重零點捌公克），均沒收銷
燬之。
    事  實
一、甲○○前於民國九十一年間因犯竊盜案件，經臺灣宜蘭地方法院簡易庭判處有期
    徒刑三月確定，九十二年五月二十一日易科罰金執行完畢。又其復因施用毒品案
    件，經臺灣宜蘭地方法院依臺灣宜蘭地方法院檢察署檢察官聲請裁定送觀察、勒
    戒後，認無繼續施用毒品之傾向，而由該署檢察官於九十年十月八日以九十年度
    毒偵緝字第二三八號為不起訴處分確定。詎仍不知悔改，竟基於個別施用第一級
    毒品海洛因（下稱海洛因）及第二級毒品安非他命毒癮之概括犯意，自九十二年
    十一月六日某時許起，至九十三年八月二日某時許止，連續在其位於宜蘭縣頭城
    鎮○○路一九八號住處，分別施用海洛因及安非他命多次。嗣於九十二年十一月
    六日十五時五十分許經警通知到案，及於九十三年八月二日十四時二十分許在宜
    蘭縣礁溪鄉○○街八號後方空地遭警當場查獲，並扣得海洛因一小包（淨重零點
    一八公克；空包裝重零點一六公克）。
二、甲○○又承前之概括犯罪，於九十三年十月四日晚上八時許，及同年月五日下午
    一時三十分許往前回溯三日內某時，在其位於宜蘭縣頭城鎮○○路一九八號住處
    施用第一級毒品海洛因及在不詳地點施用第二級毒品安非他命各一次，嗣於九十
    三年十月五日上午十一時三十分許，為警察在宜蘭縣頭城鎮○○路○段五一五巷
    五一九號前執行巡邏勤務時，見甲○○行跡可疑，對其實施盤查而當場查獲，並
    當場扣得第一級毒品海洛因二十五小包（毛重六點三公克），第二級毒品安非他
    命壹小包（毛重零點八公克）等情。
三、案經宜蘭縣警察局礁溪分局報告臺灣宜蘭地方法院檢察署檢察官偵查起訴暨移送
    併辦。
    理  由
一、右揭事實欄一部分，業據上訴人即被告甲○○於原審及本院到庭坦承不諱，並稱
    伊會改過等情（見原審卷第三十八頁、本院卷九十三年十一月三十日審判筆錄）
    ，復有慈濟大學醫學院濫用藥物檢驗中心所出具，皆呈嗎啡及安非他命陽性反應
    之檢驗總表二份存卷可考。另扣案疑似海洛因之白色粉末一小包，經送法務部調
    查局鑑定結果，確含第一級毒品海洛因成分（淨重零點一八公克；空包裝重零點
    一六公克），此見卷附該局九十三年九月二十二日調科壹字第三００００一一四
    一號鑑定通知書即明。此外，被告曾因施用毒品案件，經原審依臺灣宜蘭地方法
    院檢察署檢察官聲請裁定送觀察、勒戒後，認無繼續施用毒品之傾向，而由該署
    檢察官於九十年十月八日以九十年度毒偵緝字第二三八號為不起訴處分確定之事
    實，亦有上開不起訴處分書與本院被告全國前案紀錄表各一份附卷可按。總上各
    情，此部分事證已臻明確，被告犯行洵堪認定。
二、另據檢察官移送本院併辦（即台灣宜蘭地方地方法院檢察署九十三年度偵字第一
    ○○六號、及第一一八○號）之事實欄二部分，業據上訴人即被告甲○○於本院
    審理時坦承不諱，且稱會改過等語（見本院卷九十三年十一月三十日審判筆錄）
    。復有慈濟大學醫學院濫用藥物檢驗中心所出具，皆呈嗎啡及安非他命陽性反應
    之檢驗總表一份存卷可考（見九十三年毒偵字第一○○六號卷第二十二頁、第二
    十三頁）。及扣案第一級毒品海洛因二十五小包（毛重六點三公克），第二級毒
    品安非他命壹小包（毛重零點八公克）等扣押物清單及其照片，於偵查卷可資佐
    證（見九十三年毒偵字第一○○六號卷第四頁、第五頁），足徵被告此部分之自
    白與事實相符，本案事證明確，被告犯行洵堪認定，應予依法論科。
三、論罪部分：
（一）核被告甲○○之上開所為，係犯毒品危害防制條例第十條第一項、第二項之施
      用第一級、第二級毒品罪。惟其持有海洛因及安非他命之低度行為，已皆為施
      用之高度行為所吸收，均不另論罪。又被告多次施用海洛因與安非他命之犯行
      ，均屬時間緊接，方法相同，各觸犯構成要件相同之罪名，顯皆係基於概括犯
      意反覆為之，均應依刑法第五十六條連續犯之規定論以一罪，並各加重其刑。
      公訴意旨雖未論及被告甲○○自九十二年十一月六日遭警查獲後至九十三年八
      月二日為警查獲前之期間內所為連續施用海洛因與安非他命之犯行，然此部分
      與公訴意旨所指施用海洛因及安非他命之有罪事實間，因具有連續犯之裁判上
      一罪關係如右述，當為起訴效力所及，本院自應併予審究。
（二）被告所犯前開連續施用第一級毒品及第二級毒品二罪間，因犯意個別，行為互
      殊，應分論併罰之。
（三）被告甲○○前於九十二年間因犯竊盜案件，經原審宜蘭簡易庭判處有期徒刑三
      月確定，九十二年五月二十一日易科罰金執行完畢之事實，有本院被告全國前
      案記錄表一份在卷可按，茲於有期徒刑執行完畢後五年內再犯本件有期徒刑以
      上之二罪，為累犯，均應依刑法第四十七條之規定加重其刑，並各依法遞加重
      之。
四、原審就被告甲○○犯罪事實欄一部分，連續施用第一級毒品海洛因、及第二級毒
    品安非他命部分，以罪證明確而予論罪科科，原非無見。惟就犯罪事實欄二連續
    施用第一級毒品海洛因、及第二級毒品安非他命部分移送本院併辦部分，係連續
    犯之裁判上一罪關係，本為起訴效力所及，原審未及審理，容有末洽，被告上訴
    請求從輕量刑，固無理由，惟原判決既有可議，自應由本院加以撤銷改判。爰審
    酌被告素行不佳，而不自力經營人生願景，歷經毒品危害防制條例所定之觀察、
    勒戒程序後，仍無法在戒斷程序中確實戒除毒害，反再有長期連續施用毒品之行
    為，顯見其已難憑己力戒斷毒癮，而有對之科以較長刑期俾利摒除毒害之必要，
    惟念其到庭坦承犯行有欲改過，及其犯罪動機、目的、手段與造成社會潛在侵害
    程度等一切情狀，爰就其所犯二罪，酌情各量處如主文所示之刑，並定其應執行
    刑，以示警懲。扣案第一級毒品海洛因壹小包（淨重零點一八公克；空包裝重零
    點一六公克），及其扣案第一級毒品海洛因二十五小包（毛重六點三公克），第
    二級毒品安非他命壹小包（毛重零點八公克），應依毒品危害防制條例第十八條
    第一項前段之規定，併予諭知沒收銷燬之。
據上論斷，應依刑事訴訟法第三百六十九條第一項前段、第三百六十四條、第二百九
十九條第一項前段，毒品危害防制條例第十條第一項、第二項、第十八條第一項前段
，刑法第十一條前段、第五十六條、第四十七條、第五十一條第五款，判決如主文。
本案經檢察官周誠南到庭執行職務。
中　　　華　　　民　　　國　　九十三　　年　　 十二 　　月　　 十四 　　日
                              臺灣高等法院刑事第十五庭
                                  審判長法  官  房  阿  生
                                        法  官  雷  元  結
                                        法  官  蔡  光  治
右正本證明與原本無異。
如不服本判決，應於收受送達後十日內向本院提出上訴書狀，其未敘述上訴之理由者
並得於提起上訴後十日內向本院補提理由書（均須按他造當事人之人數附繕本）。
                                        書記官  陳  韋   杉
中　　　華　　　民　　　國　　九十三　　年　　 十二 　　月　　 十六 　　日
附錄：本案論罪科刑法條全文
毒品危害防制條例第十條第一項、第二項
施用第一級毒品者，處六月以上五年以下有期徒刑。
施用第二級毒品者，處三年以下有期徒刑。
